【裁判字號】    97,消債更,659
【裁判日期】    971231
【裁判案由】    更生事件
【裁判全文】
臺灣臺北地方法院民事裁定           97年度消債更字第659號
聲  請  人
即 債務 人  甲○○○
                        樓
上列聲請人與相對人即債權人乙○○○保險股份有限公司等間消
費者債務清理更生事件，本院裁定如下：
    主  文
債務人甲○○○自中華民國九十七年十二月三十一日下午四時起
開始更生程序。
命司法事務官進行本件更生程序。
    理  由
一、按債務人對於金融機構因消費借貸、自用住宅借款、信用卡
    或現金卡契約而負債務，在聲請更生或清算前，應提出債權
    人清冊，以書面向最大債權金融機構請求協商債務清償方案
    ，並表明共同協商之意旨，消費者債務清理條例第一百五十
    一條第一項定有明文。次按債務人不能清償債務或有不能清
    償之虞者，得依本條例所定更生或清算程序，清理其債務，
    消費者債務清理條例第三條定有明文。再按法院開始更生程
    序之裁定，應載明其年、月、日、時，並即時發生效力，消
    費者債務清理條例第四十五條第一項定有明文。末按法院裁
    定開始更生或清算程序後，得命司法事務官進行更生或清算
    程序，必要時得選任律師、會計師或其他適當之自然人或法
    人一人為監督人或管理人，消費者債務清理條例第十六條第
    一項定有明文。
二、本件債務人主張：伊因配偶周慶福生前臥病（已於民國九十
    六年十二月十七日過世），必須支付相關住院費、醫療費、
    養護中心費用，又有寬限期每月平均新台幣（下同）七千三
    百六十元之房貸支出，加上日常生活餐費、交通費、水電費
    、人身保險費、手機電話費、稅捐及孫女周玟君安親班費用
    、飲食費、保險費必須支出，經濟負擔甚重，但除現住房地
    外，近二年僅有薪資所得五十七萬一千三百零六元及利息所
    得二萬六千五百三十七元，致積欠乙○○○保險股份有限公
    司等多家金融機構房屋貸款、信用貸款、信用卡等債務總計
    四百三十八萬二千三百二十九元（含房貸三百六十萬元），
    目前無擔保或無優先權之債務總額未逾一千二百萬元，復未
    經法院裁定開始清算程序或宣告破產，而於九十七年七月八
    日向最大債權銀行乙○○○保險股份有限公司申請前置協商
    但不成立，爰向本院聲請更生等語。
三、經查：(一)債務人所主張之上開事實，業據提出聯徵中心綜合
    信用報告正本、債權人清冊、財產及收入狀況說明書、請求
    最大債權銀行協商存證信函影本、保險費收據影本四份、水
    電費及電信費收據影本、存摺節本二份、繳納稅捐收據影本
    、養護中心費用收據影本二十一紙、聲請人之債務人清冊、
    全戶戶籍謄本、安親班收據影本四紙、醫療費收據影本三紙
    、九十五年及九十六年綜合所得資料、財產歸屬資料清單、
    請求延緩執行存證信函影本一份為證；(二)經本院依職權調查
    結果，乙○○○保險股份有限公司狀稱九十七年八月十三日
    確有寄發前置協商不成立通知書予債務人，係因債務人另有
    私人債務二十萬元，不接受月付四千六百九十六元之協商方
    案，而協商不成立，足見債務人確有履行前置協商程序；(三)
    債務人近二年每月平均收入約二萬四、五千元，扣除房貸負
    擔每月七千三百六十元，僅餘一萬七、八千元，雖由利息收
    入推知債務人尚有數十萬元存款，但債務人積欠其他金融機
    構及私人債務將近一百萬元，日後房貸寬限其經過，將更雪
    上加霜，確有不能清償債務之虞，符合更生清理債務之基本
    要件；(四)此外，復查無債務人有消費者債務清理條例第六條
    第三項、第八條或第四十六條各款所定駁回更生聲請之事由
    存在，則債務人聲請更生，應屬有據，爰裁定如主文第一項
    所示。又本件債務人業經裁定開始更生程序，並裁定命司法
    事務官進行本件更生程序，如主文第二項所示。
四、依首揭法條裁定如主文。
中    華    民    國    97    年    12    月    31    日
              民事第一庭    法      官  文衍正
上為正本係照原本作成。
本件不得抗告。
本裁定已於97年12月31日下午4時公告。
中    華    民    國    97    年    12    月    31    日
                            書  記  官  潘惠敏


司法院資訊處製作；財團法人民間司法改革基金會備份。
